臺灣高等法院花蓮分院刑事裁定　　　　　 95年度感重字第1號
聲　請　人　甲○○
即受感訓處分人
　　　　　　　　　　5巷50號.
上列聲請人因感訓案件，對於本院中華民國95年2月24日確定裁
定（94年感抗字第10號），聲請重新審理，本院裁定如下：
    主  文
重新審理之聲請駁回。
    理  由
一、按聲請再審應以再審書狀敘述理由，附具原判決之繕本及
    證據，提出於管轄法院為之，刑事訴訟法第429條定有明
    文。檢肅流氓條例對於重新審理之聲請雖未為相同之規定
    ，惟重新審理之性質與刑事再審性質相同，依該條例第23
    條「法院受理流氓案件，本條例及其他法令未規定者，準
    用刑事訴訟法之規定」，即應準用刑事訴訟法關於再審之
    規定辦理。再按，諭知感訓處分之裁定確定後，受感訓處分
    人、或其法定代理人、配偶或原認定機關、或原移送機關得
    聲請重新審理之情形為：原裁定適用法規顯有錯誤，足以影
    響裁定之結果者；或原裁定所憑之證物已證明為偽造或變造
    者，或原裁定所憑之證言、鑑定或通譯已證明其為虛偽者，
    或參與原裁定之法官，或參與原審查或原認定之警察人員或
    治安人員，因該案件犯職務上之罪，已經證明者，或發現確
    實之新證據足認受感訓處分人，應不付感訓處分者，或受感
    訓處分人，已證明其係被誣告者，或流氓行為同時觸犯之刑
    事案件，因犯罪嫌疑不足或犯罪不能證明，經檢察或審判機
    關處分不起訴或判決無罪確定，並足以影響裁定之結果者，
    共7種，檢肅流氓條例第16條第1項定有明文。
二、聲請意旨略以：按檢肅流氓條例第16條第1項規定：「諭知
    感訓處分之裁定確定後，有左列情形之一，認為應不付感訓
    處分者，受感訓處分人，或其法定代理人、配偶，或原認定
    機關，或原移送機關得以書狀敘述理由，聲請原裁定確定法
    院重新審理：一適用法規顯有錯誤，並足以影響裁定之結果
    者。二原裁定所憑之證物已證明為偽造或變造者。三原裁定
    所憑之證言、鑑定或通譯已證明其為虛偽者。」，因原審裁
    定有如上之違法，而聲請重新審理：
（一）關於溫金福里長部分─
  １、原確定裁定認定有關溫金福里長部分，經溫金福里長自知
      證述不實之證詞，導致聲請人受感訓處分之冤獄而良心不
      安，故於95年3月18日具狀向臺灣臺東地方法院檢察署自
      首未受聲請人恐嚇，顯見溫金福之證述不實，有上開條例
      第16條第1項第3款之事由，故聲請重新審理。
  ２、況原裁定認定聲請人有上開行為之證人Ａ17之證詞與溫金
      福之證詞有矛盾，且溫金福之證詞反覆，原裁定竟仍採信
      以為認定之依據，其採證方式違背論理及經驗法則。
  ３、製作筆錄之警員潘調志與聲請人有故舊恩怨，溫金福製作
      筆錄時，難免受不當影響。
（二）關於邱海產店部分─
  １、許朝信確有積欠邱銀榮夫婦飯菜錢，且邱銀榮夫婦亦認並
      非白吃白喝，有錄音帶為證，足證許朝信及邱銀榮夫婦之
      證述係虛偽不實，亦有上開條例第16條第1項第3款之情形
      。
  ２、聲請人於原確定裁定審理時已提出許朝信及邱銀榮詞不實
      ，秘密證人說詞矛盾之證據及主張，若原確定裁定認不足
      採，亦應記載不足採信之理由，然確對聲請人就邱銀榮、
      Ａ5於原審矛盾供述之抗辯視而不見，其裁定有不適用法
      規之違法。
（三）聲請人係遭以情節重大之流氓移送，然原裁定之認定顯未
      依檢肅流氓條例施行細則第5條之事項予以審酌，僅就破
      壞社會秩序之不特定性、積極侵害及慣常性加以論述，未
      予論述係屬書面告誡即可之流氓或是情節重大之流氓，顯
      有上開條例第16條第1項第1款適用法規顯有錯誤之情形。
（四）原確定裁定所認定之第（四）部分，未依檢肅流氓條例第
      2條規定會同其他治安單位審查、複審後為認定，此新事
      實不符合程序要件，不應予實體審酌，原裁定予以實體審
      酌，顯已違法，亦構成前開條例第16條第1項第1款之適用
      法規顯有錯誤，並足以影響裁定之結果，而得以聲請重新
      審理。
（五）聲請人因與移送機關有多起訴訟糾紛，然原確定裁定對抗
      告人針對一審裁定所提之抗辯竟完全視而不見，而為駁回
      之裁定。本件有上開重新審理之情形，並聲請依上開條例
      第16條第3項規定，聲請停止執行。
三、經查：
（一）本件聲請人對於原確定裁定聲請重新審理，未據提出原確
      定裁定正本，按之上開規定，其聲請程序即顯屬有所違背
      。
（二）且檢肅流氓條例第16條第1項第1款所稱「適用法規顯有錯
      誤者」，乃指確定裁定所適用之法規，顯然不合於法律規
      定，或違反司法院現尚有效及大法官會議之解釋，或最高
      法院現尚有效之判例者而言；並不包括消極的不適用法規
      ，或漏未斟酌證據及認定事實錯誤之情形在內。經本院依
      職權調閱聲請人所述之案件，本件聲請人有6項危害他人
      生命、身體、自由、財產、嚴重破壞社會秩序之行為，且
      依其行為頻率、被害人受害程度及被害人之不特定性，認
      係情節重大，合於檢肅流氓條例第2條第3款、第5款之規
      定，不經告誡，逕行交付感訓之原因，原裁定已詳敘其認
      定之理由，經核與卷證資料相符，並無適用法規錯誤之情
      形。前揭聲請意旨僅爭辯事實之認定，核與法規之適用無
      關。
（三）至聲請人所指溫金福部分，經本院調閱臺灣高等法院被告
      前科紀錄表，並無其所稱自首案件，故聲請人所述證人之
      證言虛偽部分自有不實，且與聲請重新審理法定構成要件
      不符。又聲請人亦未提出與移送機關之糾紛確足以影響其
      經移送事實真實性之資料，自無從以其片面之詞，認移送
      機關有何不法情事。是本件聲請人以原裁定有上開違法事
      項予以裁定為由，聲請重新審理，核不合法又無理由，應
      予駁回。
三、據上論斷，應依檢肅流氓條例第16條第4項前段，裁定如主
    文。
中　　華　　民　　國　　96　　年　　1　　月　　8　　日
                        審判長法  官  何方興
                              法  官  林德盛
                              法  官  王紋瑩
以上正本證明與原本無異。
本件不得抗告。
                              書記官  吳文芳
中　　華　　民　　國　　96　　年　　1　　月　　8　　日
